Inventaris van het archief van de Stichting Stimuleringsfonds Nederlandse Culturele Omroepproducties (Mediafonds)
Nationaal Archief, Den Haag
- Stukken betreffende bijzondere onderwerpen, 2.
  - Verstrekken van financiële bijdragen, 2.6.
    - Verstrekken van financiële bijdragen aan de publieke omroeporganisatie en derden, 2.6.1.
      - Subsidie-aanvragen van 2004, geordend op aanvraagnummer, 2.6.1.18.
        - Toewijzen van subsidie aan de VPRO voor het produceren van een jeugdfilm met de titel “Geen Baby” ( C4007), 2004-2008; 4303; 1 omslag
        - Toewijzen van subsidie aan de VPRO voor het produceren van de documentaire “Nollywood” ( C4008), 2004-2005; 4304; 1 omslag
        - Toewijzen van subsidie aan de VARA voor het ontwikkelen van een scenario voor de single play “Gaaf” ( C4009-o), 2004-2005; 4305; 1 omslag
        - Afwijzen van aanvraag om subsidie van IdtV Film & Videoproductions B.V. voor het ontwikkelen van een filmplan voor de documentaire “Less than half a second of reality” ( C4010-o), 2004; 4306; 1 omslag
        - Toewijzen van subsidie aan de OHM voor het produceren van de documentaire “As van de herinnering” ( C4011), 2004-2006; 4307; 1 omslag
          In 2004 is een aanvraag om productiesubsidie afgewezen
        - Toewijzen van subsidie aan Niek Koppen, Jan de Ruiter en Renée van der Grinten B.V. voor het ontwikkelen van een filmplan voor de documentaire “Dorpsbelangen” ( C4012-o), 2004-2005; 4308; 1 omslag
        - Toewijzen van subsidie aan de NPS voor het produceren van de documentaire “Welcome to the club” ( C4013), 2004-2005; 4309; 1 omslag
        - Toewijzen van subsidie aan de NCRV voor het produceren van de documentaire “Onrust in de stad” ( C4014), 2004-2006; 4310; 1 omslag
        - Toewijzen van subsidie aan de NCRV voor het produceren van de documentaire “Rijden met Naima, Bahar & Tulay” ( C4015), 2004-2006; 4311; 1 omslag
        - Toewijzen van subsidie aan de AVRO voor het produceren van de documentaire met de titel “De Zesde Maestro” ( C4016), 2004-2007; 4312; 1 omslag
        - Afwijzen van aanvraag om subsidie van de EO voor het produceren van de documentaire “Bride Flight” ( C4017), 2004-2005; 4313; 1 omslag
        - Toewijzen van subsidie aan HUMAN voor het ontwikkelen van een scenario voor een driedelige dramaserie met de titel “Uit naam van de liefde” ( C4018), 2004; 4314; 1 omslag
        - Afwijzen van aanvraag om subsidie van de OHM voor het produceren van de documentaire “Hindoestaanse en gescheiden” ( C4019-o), 2004-2006; 4315; 1 omslag
        - Toewijzen van subsidie aan de NCRV voor het produceren van de documentaire “De smaak van verlichting” ( C4020), 2004-2006; 4316; 1 omslag
        - Toewijzen van subsidie aan IKON voor het produceren van een filmplan voor de documentaire “De Genco's” ( C4021), 2004; 4317; 1 omslag
        - Afwijzen van aanvraag om subsidie van HUMAN voor het produceren van de documentaire “Het ware gezicht van soldaat David Evans” ( C4022), 2004-2005; 4318; 1 omslag
        - Afwijzen van aanvraag om subsidie van HUMAN voor het produceren van de documentaire “Dromen van Holland” ( C4023), 2004-2006; 4319; 1 omslag
        - Afwijzen van aanvraag om subsidie van Egmond Film and Television B.V. voor het ontwikkelen van de documentaire “De Hollander, Een vreselijke man, een vreselijke zaak” ( C4024-o), 2004-2007; 4320; 1 omslag
        - Toewijzen van subsidie aan Egmond Film and Television B.V. voor het ontwikkelen van een filmplan voor de documentaire “Ave Maria” ( C4025-o), 2004-2005; 4321; 1 omslag
        - Toewijzen van subsidie aan de AVRO voor het produceren van het laatste deel van een documentairetrilogie met de titel “Mahler, Chailly en het Koninklijk Concertgebouworkest” ( C4026), 2004; 4322; 1 omslag
        - Toewijzen van subsidie aan Zeppers Film & TV voor het ontwikkelen van een filmplan voor de documentaire “We Ain't Going Nowhere” ( C4027-o), 2004; 4323; 1 omslag
        - Afwijzen van aanvraag om subsidie van de Stichting GGZender voor het ontwikkelen van televisie en radioprogramma's over de geestelijke gezondheidszorg. ( C4028-v), 2004; 4324; 1 omslag
        - Afwijzen van aanvraag om subsidie van KvO Films B.V. voor het ontwikkelen van een scenario voor de documentaire “Teatro Avenida de Maputo” ( C4029-o), 2004; 4325; 1 omslag
        - Afwijzen van aanvraag om subsidie van de RVU voor het ontwikkelen van een plan voor een radiodocumentaire met werktitel “Trio Lescano” ( C4030-o), 2004; 4326; 1 omslag
        - Afwijzen van aanvraag om subsidie van de OHM voor het ontwikkelen van scenario's voor een televisieserie met de titel “Mohani” ( C4031), 2004; 4327; 1 omslag
        - Toewijzen van subsidie vaan de NPS voor het produceren van de speelfilm “Leef!” ( C4032), 2004-2008; 4328; 1 omslag
        - Afwijzen van aanvraag om subsidie van Jorrit Brenninkmeijer en Jurryt van de Vooren voor het ontwikkelen van een plan voor de radiodocumentaire “De Olympische Rookmachine” ( C4033-o), 2004; 4329; 1 omslag
        - Toewijzen van subsidie aan de NMO voor het produceren van de documentaire “Marokko Swingt” ( C4034), 2004-2006; 4330; 1 omslag
        - Toewijzen van subsidie aan de NPS voor het ontwikkelen van een filmplan voor de documentaire “Een bitterzoete verleiding” ( C4035-o), 2004-2006; 4331; 1 omslag
        - Toewijzen van subsidie aan de NPS voor het produceren van de dansfilm “Lieder Eines Fahrenden Gesellen” ( C4036), 2004-2006; 4332; 1 omslag
        - Toewijzen van subsidie aan de AVRO voor het produceren van een vierdelige jeugdserie met de titel “Het paard van Sinterklaas” ( C4037-op), 2004-2007; 4333; 1 omslag
        - Toewijzen van subsidie aan de VPRO voor het produceren van de speelfilm “Het Zwijgen” ( C4038), 2004-2009; 4334; 1 omslag
        - Afwijzen van aanvraag om subsidie van de VPRO voor het produceren van een scenario voor een televisiefilm met de titel “Oud Wild” ( C4039), 2004; 4335; 1 omslag
        - Toewijzen van subsidie aan de VPRO voor het produceren van de speelfilm “Guernsey” ( C4040), 2004-2010; 4336; 1 omslag
        - Afwijzen van aanvraag om subsidie van de VPRO voor het produceren van zes in een reeks van acht documentaires met de werktitel “Soul Mining” ( C4041), 2004; 4337; 1 omslag
        - Afwijzen van aanvraag om subsidie van de AVRO voor het produceren van de documentaire “Diaghilev, de Russische jaren” ( C4042-op), 2004-2009; 4338; 1 omslag
        - Toewijzen van subsidie aan de KRO voor het produceren van een jeugdspeelfilm met de titel “Don Kerbosch” ( C4043), 2004-2009; 4339; 1 omslag
        - Toewijzen van subsidie aan de AVRO voor het produceren van een driedelige filmische en dansante adaptatie van theatervoorstellingen met de titel “Wals” ( C4044), 2004-2006; 4340; 1 omslag
        - Toewijzen van subsidie aan Henk Burger voor het ontwikkelen van een radioplan voor de documentaire “Doden spelen” ( C4045-o), 2004-2006; 4341; 1 omslag
        - Toewijzen van subsidie aan de AVRO voor het produceren van de documentaire "Viktor & Rolf “Because we are worth it” ( C4046), 2004; 4342; 1 omslag
        - Afwijzen van aanvraag om subsidie van IdtV-DITS B.V. voor het ontwikkelen van een filmplan voor een documentaire tweeluik met de werktitel “1830” ( C4047-o), 2004-2005; 4343; 1 omslag
          In 2004 is een aanvraag om ontwikkelingssubsidie afgewezen
        - Toewijzen van subsidie aan IdtV-DITS B.V. voor het ontwikkelen van een filmplan voor de documentaire “Het land waar wij wonen - Jac. P. Thijsse” ( C4048), 2004; 4344; 1 omslag
        - Afwijzen van aanvraag om subsidie van de Stichting Theater & Televisie voor het uitvoeren van een haalbaarheidsonderzoek naar draagvlak voor het registreren en uitzenden van theatervoorstellingen ( C4049-v), 2004-2005; 4345; 1 omslag
        - Toewijzen van subsidie aan de VPRO voor het ontwikkelen van een radiodrama met documentaire-elementen met de titel “Zeemansgraf” ( C4050), 2004; 4346; 1 omslag
        - Toewijzen van subsidie aan de AVRO voor het produceren van de documentaire “Lucebert, een internationaal kunstenaar” ( C4051), 2004-2005; 4347; 1 omslag
        - Toewijzen van een beurs aan Marcus Vlaar en Hans Wessels voor het deelnemen aan de Pilots Script Writing Workshop ( C4052-v), 2004; 4348; 1 omslag
        - Afwijzen van aanvraag om subsidie van de Joodse Omroep voor het produceren van de documentaire “Leon lager than life” ( C4053), 2004; 4349; 1 omslag
        - Toewijzen van subsidie aan HUMAN voor het produceren van de documentaire “Het eeuwige talent van Jimmy Rosenberg” ( C4054), 2004-2009; 4350; 1 omslag
        - Toewijzen van subsidie aan de AVRO voor het produceren van de documentaire “Het moet wel gezellig blijven” ( C4055), 2004-2008; 4351; 1 omslag
        - Toewijzen van subsidie aan de KRO voor het produceren van een korte jeugdfilm met de titel “De zolderkoningin” ( C4056), 2004-2007; 4352; 1 omslag
        - Toewijzen van subsidie aan HUMAN voor het produceren van een radiodrama met de titel “La Voix Humaine” ( C4057), 2004; 4353; 1 omslag
          Eerder in 2004 werd ontwikkelingssubsidie verleend
        - Toewijzen van subsidie aan de NPS voor het ontwikkelen van een scenario voor een dansfilm en een interactief internetproject met de titel “This is not my body” ( C4058-o), 2004-2008; 4354; 1 omslag
        - Afwijzen van aanvraag om subsidie van de NPS voor het produceren van de documentaire “Willem Willink - deze vuist op deze vuist” ( C4059), 2004; 4355; 1 omslag
        - Toewijzen van subsidie aan het Sandberg Instituut voor het organiseren van een tentoonstelling met de werktitel “Stifo@Sandberg ( C4060-v), 2004; 4356; 1 omslag
        - Afwijzen van aanvraag om subsidie van de OHM voor het ontwikkelen van een scenario voor een jeugddrama met de werktitel “Mohani” ( C4061-o), 2004; 4357; 1 omslag
        - Toewijzen van subsidie aan de NPS voor het produceren van een korte dramafilm met de titel “Les extremes se touchent”, in het kader van Kort 2004! ( C4062-v), 2004-2006; 4358; 1 omslag
        - Toewijzen van subsidie aan de NPS voor het produceren van een korte dramafilm met de titel “Engel en Broer”, in het kader van Kort 2004! ( C4063-v), 2004-2006; 4359; 1 omslag
        - Toewijzen van subsidie aan de NPS voor het produceren van een korte dramafilm met de titel “Ver weg”, in het kader van Kort 2004! ( C4064-v), 2004-2006; 4360; 1 omslag
        - Toewijzen van subsidie aan de NPS voor het produceren van een korte dramafilm met de titel “Schat”, in het kader van Kort 2004! ( C4065-v), 2004-2006; 4361; 1 omslag
        - Toewijzen van subsidie aan de NPS voor het produceren van een korte dramafilm met de titel “Dokter Vogel”, in het kader van Kort 2004! ( C4066-v), 2004-2006; 4362; 1 omslag
        - Toewijzen van subsidie aan de NPS voor het produceren van een korte dramafilm met de titel “Picture This!”, in het kader van Kort 2004! ( C4067-v), 2004-2006; 4363; 1 omslag
        - Toewijzen van subsidie aan de NPS voor het produceren van een korte dramafilm met de titel “Bezet”, in het kader van Kort 2004! ( C4068-v), 2004-2006; 4364; 1 omslag
        - Toewijzen van subsidie aan de NPS voor het produceren van een korte dramafilm met de titel “Profs”, in het kader van Kort 2004! ( C4069-v), 2004-2006; 4365; 1 omslag
        - Toewijzen van subsidie aan de NPS voor het produceren van een korte dramafilm met de titel “11:59”, in het kader van Kort 2004! ( C4070-v), 2004-2006; 4366; 1 omslag
        - Toewijzen van subsidie aan de NPS voor het produceren van een korte dramafilm met de titel “La Ciambelle”, in het kader van Kort 2004! ( C4071-v), 2004-2006; 4367; 1 omslag
        - Toewijzen van subsidie aan de RVU voor het ontwikkelen van een plan voor de radiodocumentaire “Trio Lescano” ( C4072-o), 2004-2005; 4368; 1 omslag
          Eerder in 2004 is een aanvraag om ontwikkelingssubsidie afgewezen
        - Toewijzen van subsidie aan de Joodse Omroep voor het produceren van een televisiefilm met de titel “Ongewisse tijd” ( C4073-op), 2004-2010; 4369; 1 omslag
        - Afwijzen van aanvraag om subsidie van Micromovies voor het ontwikkelen van een filmplan voor de documentaire “De Mars” ( C4074-o), 2004; 4370; 1 omslag
        - Afwijzen van aanvraag om subsidie van de NCRV voor de productie van het televisieprogramma “Matthäuspassion in het Nederlands gezongen” ( C4075), 2004; 4371; 1 omslag
        - Toewijzen van subsidie aan de IKON voor de productie van de documentaire “Golestan, de Rozentuin” ( C4076), 2004-2005; 4372; 1 omslag
        - Afwijzen van aanvraag om subsidie van Rene Roelofs voor de ontwikkeling van een filmplan voor de documentaire “Coma” ( C4077-o), 2004; 4373; 1 omslag
        - Afwijzen van aanvraag om subsidie van de NCRV voor de productie van de documentaire “Zes adopties” ( C4078), 2004; 4374; 1 omslag
        - Afwijzen van aanvraag om subsidie van de NPS voor het produceren van de documentaire “Blond, blue eyes” ( C4079), 2004; 4375; 1 omslag
        - Toewijzen van subsidie aan de KRO voor het produceren van een jeugddrama met de titel “Tippe” ( C4080), 2004-2008; 4376; 1 omslag
        - Toewijzen van subsidie aan de NPS voor het ontwikkelen van een plan voor de radiodocumentaire “De zaak Malevitsj” ( C4081-o), 2004-2005; 4377; 1 omslag
        - Afwijzen van aanvraag om subsidie van de NPS voor het produceren va neen negendelige serie van muziekprogramma's met de werktitel “Het Monster - Concert en andere verhalen” ( C4082), 2004; 4378; 1 omslag
        - Toewijzen van subsidie aan de NPS voor het produceren van de documentaire “Ik lach om niet te huilen” ( C4083), 2004-2006; 4379; 1 omslag
        - Toewijzen van subsidie aan de NPS voor het produceren van de documentaire “De Erfenis” ( C4084), 2004-2007; 4380; 1 omslag
          In 2003 is ook productiesubsidie toegewezen
        - Toewijzen van subsidie aan de NPS voor het produceren van de documentaire “The Dutch Touch” ( C4085), 2004-2010; 4381; 1 omslag
        - Toewijzen van subsidie aan de VPRO voor het ontwikkelen van een filmplan voor de documentaire “En de aap is mens geworden” ( C4086-o), 2004-2006; 4382; 1 omslag
        - Toewijzen van subsidie aan de VPRO voor het produceren van de documentaire “De Zwarte Vogel” ( C4087), 2004-2005; 4383; 1 omslag
        - Toewijzen van subsidie aan de VPRO voor het produceren van de documentaire “Ik hou van mij” ( C4088), 2004-2006; 4384; 1 omslag
        - Afwijzen van aanvraag om subsidie van de VPRO voor het produceren van het radiodrama “Mijn eerste herinnering” ( C4089), 2004; 4385; 1 omslag
        - Toewijzen van subsidie aan de VPRO voor het produceren van een tweedelige dramaserie met de titel “De Kroon” ( C4090), 2004-2007; 4386; 1 omslag
        - Afwijzen van aanvraag om subsidie van de VPRO voor het produceren van de speelfilm “Langer Licht” ( C4091), 2004; 4387; 1 omslag
        - Afwijzen van aanvraag om subsidie van de VPRO voor het produceren van de speelfilm “Het leven bestaat niet” ( C4092), 2004; 4388; 1 omslag
        - Afwijzen van aanvraag om subsidie van de VPRO voor het ontwikkelen van een jeugdserie met de werktitel “Zwijnenboel” ( C4093-o), 2004; 4389; 1 omslag
        - Toewijzen van subsidie aan De Balie voor het opzetten van een workshop met de titel “DocuZondag/Documentaire Workshop” ( C4094-v), 2004; 4390; 1 omslag
        - Toewijzen van subsidie aan Cobos Films B.V. voor het ontwikkelen van een filmplan voor de documentaire “Hemel op aarde” ( C4095-o), 2004; 4391; 1 omslag
        - Afwijzen van aanvraag om subsidie van Viewpoint Productions B.V. voor het ontwikkelen van een filmplan voor de documentaire “Erfgenaam van Elsschot” ( C4096-o), 2004; 4392; 1 omslag
        - Toewijzen van subsidie aan Bente Hamel voor het ontwikkelen van een plan voor de radiodocumentaire “Het Onzegbare” ( C4097-o), 2004-2005; 4393; 1 omslag
        - Afwijzen van aanvraag om subsidie van de VPRO voor het ontwikkelen van een plan voor een radiodocumentaire met de werktitel “Kroniek van een eeuwige belofte” ( C4098-o), 2004; 4394; 1 omslag
        - Toewijzen van subsidie aan Zeppers Film & TV voor het ontwikkelen van een filmplan voor de documentaire “The Last Picture of Bam” ( C4099-o), 2004-2005; 4395; 1 omslag
        - Toewijzen van subsidie aan de NPS voor het produceren van de documentaire “Gerrit Komrij, De Gelukkige Schizo” ( C4100), 2004-2006; 4396; 1 omslag
        - Afwijzen van aanvraag om subsidie van de NPS voor het produceren van de documentaire “Variëté, het zit toch in je” ( C4101), 2004; 4397; 1 omslag
        - Afwijzen van aanvraag om subsidie van de Joodse Omroep voor het produceren van de documentaire “Going East, Bouwen aan Joodse identiteit” ( C4102), 2004; 4398; 1 omslag
        - Toewijzen van subsidie aan de Joodse Omroep voor het produceren van een filmplan voor de documentaire “Mijn tante en ik” ( C4103), 2004-2012; 4399; 1 omslag
        - Toewijzen van subsidie aan de OHM voor het ontwikkelen van een scenario voor een driedelige dramaserie met de titel “Maduri” ( C4104-o), 2004-2010; 4400; 1 omslag
        - Toewijzen van subsidie aan de VARA, NPS en VPRO voor het ontwikkelen van de televisiedramaserie “Waltz” ( C4105-o), 2004-2006; 4401; 1 omslag
        - Toewijzen van subsidie aan HUMAN voor het produceren van een tweedelig radiodrama met de titel “Niemandsland” ( C4106-op), 2004-2005; 4402; 1 omslag
        - Afwijzen van aanvraag om subsidie van de AVRO voor het ontwikkelen van een scenario voor een dramaserie met de werktitel “Sporen” ( C4107-o), 2004; 4403; 1 omslag
        - Toewijzen van subsidie aan de AVRO voor het produceren van een vierdelige jeugdserie met de titel “Het paard van Sinterklaas” ( C4108), 2004-2007; 4404; 1 pak
        - Afwijzen van aanvraag om subsidie van BNN voor het produceren van een serie van zes documentairefilms met de werktitel “NoDocu” ( C4109), 2004; 4405; 1 omslag
        - Afwijzen van aanvraag om subsidie van de VPRO voor het ontwikkelen van een plan voor een radiodocumentaire met de werktitel “Muziekoorlog in Utrecht“ ( C4110-o), 2004; 4406; 1 omslag
        - Toewijzen van subsidie aan de AVRO voor het produceren van de documentaire “Sergei Diaghilev, De Russische Jaren” ( C4111), 2004-2009; 4407; 1 omslag
        - Toewijzen van subsidie aan CoBO voor het verder uitwerken van zes geselecteerde scenario's voor het Telefilmproject ( C4112-v), 2004; 4408; 1 pak
        - Afwijzen van aanvraag om subsidie van HUMAN voor het produceren van een filmplan met de werktitel “Vreemde ogen” ( C4113), 2004; 4409; 1 omslag
        - Afwijzen van aanvraag om subsidie van IKON voor het ontwikkelen van een plan voor een radiodocumentaire met de werktitel “Route '44” ( C4114-o), 2004; 4410; 1 omslag
        - Afwijzen van aanvraag om subsidie van BNN voor het ontwikkelen van een scenario voor de single play “Finals the Reunion” ( C4115-o), 2004; 4411; 1 omslag
        - Afwijzen van aanvraag om subsidie van Zeppers Film & TV voor het ontwikkelen van een filmplan voor de documentaire “Corneille en de vrouwen” ( C4116-o), 2004; 4412; 1 omslag
        - Toewijzen van subsidie aan de NPS voor het produceren van de tweedelige documentaire “Willem Frederik Hermans - Een overgevoelige natuur” ( C4117-op), 2004-2005; 4413; 1 omslag
        - Toewijzen van subsidie aan HUMAN voor het produceren van de radiodocumentaire “God zal over u beslissen” ( C4118), 2004-2005; 4414; 1 omslag
        - Toewijzen van subsidie aan HUMAN voor het produceren van het radioprogramma “Radio Noord Suriname” ( C4119), 2004-2005; 4415; 1 omslag
        - Afwijzen van aanvraag om subsidie van de NPS voor het produceren van de documentaire “Jan Cremer - Popkunstenaar” ( C4120), 2004; 4416; 1 omslag
        - Toewijzen van subsidie aan Pieter van Huystee voor het ontwikkelen van een filmplan met de titel “RJ (Rode jeugd)” ( C4121-o), 2004-2005; 4417; 1 omslag
        - Toewijzen van subsidie aan de NPS voor het ontwikkelen van een plan voor de radiodocumentaire “RIP my sweet cousin” ( C4122-o), 2004-2007; 4418; 1 omslag
        - Toewijzen van subsidie aan de VPRO voor het ontwikkelen van een filmplan voor een jeugddocumentaire met de titel “Het Busje” ( C4123-o), 2004-2006; 4419; 1 omslag
        - Toewijzen van subsidie aan de VPRO voor het ontwikkelen van een filmplan met de titel “Omdat ik zoveel van je hou” ( C4124-o), 2004-2007; 4420; 1 omslag
        - Toewijzen van beurssubsidie aan Jiek Weishut voor het bijwonen van een workshop “Cartoon Finance” ( C4125-v), 2004; 4421; 1 omslag
        - Toewijzen van subsidie aan QRA advies & ontwikkeling voor het ontwikkelen en uitvoeren van een opleidingstraject “Kind en Kleur III” ( C4126-v), 2004-2005; 4422; 1 omslag
        - Toewijzen van subsidie aan de RVU voor het ontwikkelen van een radiodrama met de titel “Drie seconden” ( C4127-op), 2004-2005; 4423; 1 omslag
        - Afwijzen van aanvraag om subsidie van de Joodse Omroep voor het produceren van de documentaire “Holocaust in het Arabisch” ( C4128), 2004; 4424; 1 omslag
        - Toewijzen van subsidie aan de NPS voor het ontwikkelen van een plan voor de radiodocumentaire “In de ban van de Koi” ( C4129-o), 2004-2006; 4425; 1 omslag
        - Afwijzen van aanvraag om subsidie van de VARA voor het ontwikkelen van een scenario voor de single play “Uitverkoren” ( C4130-o), 2004; 4426; 1 omslag
        - Afwijzen van aanvraag om subsidie van de KRO voor het produceren van de single play “De Gouden Engel” ( C4131), 2004; 4427; 1 omslag
        - Toewijzen van subsidie aan HUMAN voor het produceren van de radiodocumentaire “Schatgraven” ( C4132), 2004-2005; 4428; 1 omslag
        - Afwijzen van aanvraag om subsidie van de AVRO voor het produceren van de documentaire “De dromen van Auke de Vries” ( C4133), 2004; 4429; 1 omslag
        - Toewijzen van subsidie aan de NCRV voor het produceren van de documentaire “Coma” ( C4134), 2004-2007; 4430; 1 omslag
        - Toewijzen van subsidie aan de VPRO voor het produceren van de film “Een gelukkige hand” ( C4135), 2004-2007; 4431; 1 omslag
        - Afwijzen van aanvraag om subsidie van Stichting Buro Interakt voor het ontwikkelen van een filmplan voor een documentaireproject met de werktitel “Gedoofde ster” ( C4136-o), 2004; 4432; 1 omslag
        - Toewijzen van subsidie aan de NPS voor het produceren van de documentaire “Zwart goud onder het Noteckawoud” ( C4137), 2004-2006; 4433; 1 omslag
        - Toewijzen van subsidie aan Radiomakers Desmet voor het ontwikkelen van een plan voor de radiodocumentaire “Tegenstroom” ( C4138-o), 2004-2006; 4434; 1 omslag
        - Afwijzen van aanvraag om subsidie van de NPS voor het produceren van de documentaire “Een bitterzoete verleiding” ( C4139), 2004; 4435; 1 omslag
        - Toewijzen van subsidie aan IKON voor het produceren van een filmplan voor de documentaire “Dorpsbelangen” ( C4140), 2004-2007; 4436; 1 omslag
        - Afwijzen van aanvraag om subsidie van de VPRO voor het ontwikkelen van filmplan voor een jeugddocumentaire met de werktitel “Thuis, dat ben ik zelf” ( C4141), 2004; 4437; 1 omslag
        - Toewijzen van subsidie aan de VPRO voor het produceren van een jeugddocumentaire met de titel “Jongens” ( C4142), 2004-2006; 4438; 1 omslag
        - Toewijzen van subsidie aan de VPRO voor het ontwikkelen van een filmplan voor een jeugddocumentaire met de titel “Ik ben de beste” ( C4143-o), 2004-2006; 4439; 1 omslag
        - Afwijzen van aanvraag om subsidie van de VPRO voor het produceren van een jeugddocumentaireserie met de werktitel “Bloot II” ( C4144), 2004; 4440; 1 omslag
        - Toewijzen van subsidie aan de VPRO voor het ontwikkelen van een treatment voor een komedieserie met de werktitel “Willemspark” ( C4145-o), 2004-2008; 4441; 1 omslag
        - Toewijzen van subsidie aan de NMO voor het ontwikkelen van een scenario voor dramaserie met de titel “Twee families” ( C4146-o), 2004-2010; 4442; 1 omslag